vi: Dụng cụ thể thao > Giải trí ngoài trời > Chèo thuyền và thể thao dưới nước > Bơi > Chân bơi: Chân bơi đơn; Chân vịt
sk-SK: Športový tovar > Exteriérové rekreakčné športy > Člnkovanie a vodné športy > Plávanie > Plutvy na plávanie: Monoplutvy; Tréningové plutvy
ko: 스포츠용품 > 야외 레크레이션 > 보트 놀이/수상 스포츠 > 수영 > 수영용 오리발: 모노핀; 오리발
en: Sporting Goods > Outdoor Recreation > Boating & Water Sports > Swimming > Swimming Fins: Monofins; Training Fins
zh-CN: 体育用品 > 户外休闲 > 划船/水上运动 > 游泳用品 > 游泳手蹼/脚蹼/蛙鞋: 美人鱼脚蹼; 训练蛙鞋
th: อุปกรณ์กีฬา > สันทนาการกลางแจ้ง > กีฬาทางเรือและทางน้ำ > ว่ายน้ำ > ตีนกบ: ตีนกบเดี่ยว; ตีนกบฝึกว่ายน้ำ
bg-BG: Спортни стоки > Спортни занимания на открито > Плаване с лодка и водни спортове > Плуване > Плавници за плуване: Моноплавници; Тренировъчни плавници
it: Articoli sportivi > Ricreazione outdoor > Sport acquatici > Nuoto > Pinne da nuoto: Mono-pinne; Pinne da allenamento
ru: Спортивные товары > Активный отдых на открытом воздухе > Гребля и водные виды спорта > Плавание > Ласты: Моноласты; Тренировочные ласты
el: Αθλητικά είδη > Υπαίθριες δραστηριότητες αναψυχής > Ναυσιπλοΐα & θαλάσσια σπορ > Κολύμβηση > Βατραχοπέδιλα κολύμβησης: Μονά πτερύγια; Πέδιλα προπόνησης
pl: Sprzęt sportowy > Rekreacja na świeżym powietrzu > Żegluga i sporty wodne > Pływanie > Płetwy pływackie: Monopłetwy; Płetwy treningowe
es: Equipamiento deportivo > Actividades al aire libre > Deportes acuáticos y navegación deportiva > Natación > Aletas de natación: Monoaletas; Aletas de entrenamiento
fr: Équipements sportifs > Loisirs de plein air > Plaisance et sports nautiques > Natation > Palmes: Monopalmes; Palmes d’entraînement
nb: Sportsutstyr > Friluftsliv > Båt og vannsport > Svømming > Svømmeføtter: Monoføtter; Treningsføtter
sl-SI: Športna oprema > Rekreacija na prostem > Plovba in vodni športi > Plavanje > Plavutke za plavanje: Enojne plavutke; Plavutke za vadbo
cs: Sportovní potřeby > Outdoorové aktivity > Lodě a vodní sporty > Plavání > Plovací ploutve: Monoploutve; Tréninkové ploutve
fi: Urheilutarvikkeet > Ulkoharrasteet > Veneily ja vesiurheilu > Uinti > Uimaräpylät: Monofin-räpylät; Harjoitteluräpylät
sv: Sportartiklar > Utomhusaktiviteter > Båt- och vattensporter > Simning > Simfenor: Monofenor; Träningsfenor
hr-HR: Sportska oprema > Rekreacija na otvorenom > Plovidba i vodeni sportovi > Plivanje > Peraje za plivanje: Monoperaja; Peraje za trening
pt-BR: Artigos esportivos > Atividades ao ar livre > Canoagem e esportes aquáticos > Natação > Nadadeira de natação: Mono-nadadeiras; Nadadeira de treinamento
pt-PT: Artigos de desporto > Atividades recreativas no exterior > Desportos náuticos e aquáticos > Natação > Barbatanas de natação: Mono barbatanas; Barbatanas de treino
zh-TW: 體育用品 > 室外休閒 > 水上運動 > 游泳 > 游泳蛙鞋: 單鰭蛙鞋; 訓練用蛙鞋
lt-LT: Sporto prekės > Poilsis lauke > Plaukiojimas valtimis ir vandens sportas > Plaukimas > Plaukmenys: Monoplaukmenys; Treniruočių plaukmenys
ja: スポーツ用品 > 屋外レクリエーション > ウォータースポーツ・アクティビティ > スイミング > 水泳用フィン: モノフィン; トレーニング用フィン
ro-RO: Articole sportive > Recreere în aer liber > Plimbări cu barca și sporturi nautice > Înot > Labe de înot: Labe mono; Labe pentru antrenament
hu: Sportszerek > Szabadtéri kikapcsolódás > Csónakázás és vízi sportok > Úszás > Úszóuszonyok: MonofinEK; Edzőuszonyok
nl: Sportartikelen > Buitenrecreatie > Boten en watersport > Zwemmen > Zwemvinnen: Monovinnen; Zwemvliezen
tr: Spor Malzemeleri > Açık Hava Etkinlikleri > Kayıkçılık ve Su Sporları > Yüzme > Yüzme Paletleri: Tekli Paletler; Antrenman Paletleri
de: Sportartikel > Outdoor-Aktivitäten > Boot- & Wassersport > Schwimmen > Schwimmflossen: Monoflossen; Trainingsflossen
da: Sportsartikler > Friluftsliv > Sejling og vandsport > Svømning > Svømmefødder: Monofinner; Træningsfinner